【裁判字號】    98,簡上,75
【裁判日期】    980716
【裁判案由】    賭博
【裁判全文】
臺灣板橋地方法院刑事判決              98年度簡上字第75號
上  訴  人  甲○○
即  被  告
上列被告因賭博案件，不服本院中華民國97年12月17日97年度簡
字第10312 號第一審判決（聲請簡易判決處刑案號：97年度偵字
第30000號），提起上訴，本院管轄之第二審合議庭判決如下：
    主  文
上訴駁回。
    事  實
一、甲○○基於營利之意圖，自民國97年6 月間某日起，以其臺
    北縣三重市○○路○ 段60巷97號之住處，作為公眾得出入之
    賭博場所，聚集不特定多數人賭博財物。賭法為由賭客由1
    號至49號任意選號，並以「2 星」、「3 星」、「4 星」等
    方式供賭客簽賭，約定賭客每注簽注金皆為新台幣（下同）
    80元，賭客簽中當期香港六合彩所開獎號碼中之2 碼、3 碼
    或4 碼，分別可得5,600 元、5 萬6,000 元及67萬元獎金，
    未簽中號碼者，賭金即由甲○○贏得。嗣於97年10月14日21
    時40分許，在上址為警查獲，並扣得傳真機1 台、計算機1
    台、六合手冊4 本、六合彩開獎對照表3 張、六合彩限牌表
    1 張、電話聯絡簿1 本、空白簽單1 本、手機1 支（含0000
    000000號SIM 卡一張）、市內電話1 組、市內電話1 台、每
    日下注號碼記事本2本等物。
二、案經臺北市政府警察局移送臺灣板橋地方法院檢察署檢察官
    偵查後聲請以簡易判決處刑。
    理  由
一、訊據被告甲○○於本院審理中矢口否認涉有上述賭博犯行，
    辯稱：其並未經營六合彩，是警察要其配合承認，扣案的物
    品均不能證明其有經營六合彩云云。經查：
  (一)本案係由臺北縣政府警察局聲請搜索，經警方調閱被告住處
    所設置之00000000號市內電話通聯紀錄，其中97年10月2日
    之通聯顯示，自該日下午17時06分起，即接續有大量電話陸
    續撥入，至晚間約10時30分許，其中並多次與00000000號、
    00000000號電話通聯，而該00000000號、00000000號電話即
    係前經警查獲之六合彩組頭所使用之電話。是臺北縣政府警
    察局認被告賭博犯罪嫌疑重大，而向本院聲請核發搜索票獲
    准，並於97年10月14日晚間20時10分許前往臺北縣三重市○
    ○路○ 段60巷97號5 樓執行搜索，並扣得傳真機1 台、計算
    機1台 、六合手冊4 本、六合彩開獎對照表3 張、六合彩限
    牌表1 張、電話聯絡簿1 本、空白簽單1 本、手機1 支（含
    0000 000000 號SIM 卡一張）、市內電話1 組（00000000號
    ）、市內電話1 台（00000000號）、每日下注號碼記事本2
    本等情，有搜索票、搜索扣押筆錄、扣押物品目錄表及本院
    97年度聲搜字第3151號卷內所附偵查報告、通聯紀錄等在卷
    可查。
  (二)次查，被告於警詢中係供稱：「扣案之六合手冊4 本是我計
    算牌支之用，六合彩開獎對照表是登記每期開獎號碼，六合
    彩限牌表是限制賭客不能下注上面記載的號碼，空白簽單是
    賭客下牌登記用，每日下注號碼記事本是我計算簽注號碼所
    登記的簿子」、「我是從今年6 月開始經營，中獎彩金跟我
    領取，簽注的賭資歸我所有。我會親自將輸或贏的錢送到賭
    客家裡」、「每期約有5 、6 人左右簽賭，每期簽注金額約
    2 萬元」、「我因為年紀大了找不到工作，只是自己愛玩，
    偶爾接受朋友下注跟朋友對賭，輸贏不是很大，請長官原諒
    我這一次」等語（見偵查卷第8 至10頁）；另被告於偵查中
    則供稱：「我與朋友2 、3 個輸贏，是我們幾個朋友約一約
    自己玩，朋友、親戚跟我簽牌，跟香港六合彩號碼3 星、4
    星，4 星68000 ，3 星56000 ，對碰5600，一注10元、20元
    ，我們是照六合彩手冊看輸贏多少」等語（見偵查卷第31頁
    ）。由被告前後所為供述，均屬一致，且就簽賭之細節，亦
    能詳細描述，參以均一再強調規模不大，僅是親朋好友自己
    對賭，顯係出於其自由意識所為自白。參以證人即警員王俊
    民於本院審理中具結證稱：「被告警詢筆錄是我製作的，被
    告警詢中所數字97年6 月間起開始經營六合彩，是基於被告
    的自由意願陳述，製作警詢筆錄的過程中，也沒有對被告施
    加強暴、脅迫或其他不正方法，我們全程都有錄音、錄影」
    等語（見本院98年6 月26日審理筆錄第3 至4 頁），益徵被
    告辯稱其自白乃是警察要其配合云云，實乃卸責之詞，不足
    採信。
  (三)況且，扣案之開獎對照表，其中10月4 日、7 日、9 日、11
    日之開獎號碼均係以手寫註記，而10月2 日以前之開獎號碼
    乃係預先印刷完成，此有照片1 幀在卷可參（見偵查卷第25
    頁）。顯見該開獎號碼對照表於97年10月4 日至11日間，仍
    繼續填寫使用，被告於警詢中供稱係登記每期開獎號碼等語
    ，應屬可採，而被告於本院審理中供稱係回收廢紙云云，則
    顯非可信。至扣案之記事本，亦載有「10/2」之日期及「53
    31」等數字，顯見確屬被告記載計算簽注號碼所用，更可見
    被告於警詢中所為自白，乃與事實相符。是被告於本院審理
    中所辯，並不可採。本件事證明確，被告犯行洵堪認定。
二、核被告甲○○所為，係犯刑法第268 條前段之意圖營利供給
    賭博場所罪、同條後段之意圖營利聚眾賭博罪及同法第266
    條第1 項之在公眾得出入之場所賭博罪。被告自97年6 月間
    某日起至同年10月14日止，反覆密接提供同一賭博場所以聚
    集不特定賭客賭博財物，並利用賭客之劣勢中獎機率從中博
    取利益，顯見在主觀上具有同一營利之意圖甚明，是被告提
    供賭博場所、聚眾賭博、賭博等行為，本質上均分別具有反
    覆、延續性行為之特徵，於刑法評價上，足認皆係集合多數
    犯罪行為而成立之獨立犯罪型態之集合犯，同為包括一罪，
    應分別僅成立一罪。又被告以1 行為觸犯上開3 罪名，為想
    像競合犯，應依刑法第55條之規定，從情節較重之意圖營利
    聚眾賭博罪處斷。被告於95年間因賭博案件，經本院以95年
    度簡字第7711號判處有期徒刑3 月確定，並於96年3 月27日
    易科罰金執行完畢，有臺灣高等法院前案紀錄表1 件在卷可
    查。被告於上開有期徒刑執行完畢後，5 年內再犯本件有期
    徒刑以上之本罪，為累犯，應依刑法第47條第1 項之規定加
    重其刑。原審以被告罪證明確，並引用刑法第266 條第1 項
    、第268 條、第55條、第47條第1 項、第41條第1 項前段、
    第38條第1 項第2 款，刑法施行法第1 條之1 第1 項、第2
    項前段等規定，並審酌被告已有賭博之前科，甫經執行完畢
    ，竟不知悔悟，仍貪圖一己之私利而為本案犯行之犯罪動機
    、目的、手段、平日生活狀況，聚眾賭博助長投機風氣並有
    害社會秩序，及犯罪後坦承犯行之態度等一切情狀，量處有
    期徒刑3 月，如易科罰金，以新台幣1000元折算1 日，並就
    扣案物品宣告沒收，本院經核認事用法並無不當，量刑亦屬
    妥適。被告執前述辯詞指摘原判決有所違誤，其上訴並無理
    由，應予駁回。
據上論結，應依刑事訴訟法第455 條之1 第1 項、第3 項、第36
8 條，判決如主文。
本案經檢察官王家春到庭執行職務。
中    華    民    國    98    年    7     月    16    日
                  刑事第十九庭  審判長法  官  汪怡君
                                      法  官  楊仲農
                                      法  官  楊筑婷
上列正本證明與原本無異。
不得上訴。
                                      書記官  田世杰
中    華    民    國    98    年    7     月    16    日


司法院資訊處製作；財團法人民間司法改革基金會備份。
